臺灣新北地方法院板橋簡易庭小額民事判決
110年度板小字第3721號
原      告  楊竣閎  
法定代理人  楊永明  
兼訴訟代理人鍾美惠  
被      告  温碧玉  
上當事人間請求侵權行為損害賠償事件，原告提起刑事附帶民事
訴訟，經本院刑事庭於中華民國110年5月24日以110年度審交附
民字第399號裁定移送前來，於中華民國111年3月4日言詞辯論終
結，本院判決如下：
    主  文
被告應給付原告新臺幣壹萬伍仟柒佰柒拾肆元及自民國一百一十
年五月十四日起至清償日止，按年息百分之五計算之利息。
原告其餘之訴駁回。
訴訟費用由被告負擔百分之二十三，餘由原告負擔。
本判決原告勝訴部分得假執行。但被告如以新臺幣壹萬伍仟柒佰
柒拾肆元為原告預供擔保，得免為假執行。
原告其餘假執行之聲請駁回。
    事  實  及  理  由
一、本件被告經合法通知，未於言詞辯論期日到場，核無民事訴
    訟法第386條所列各款情事，應准原告之聲請，由其一造辯
    論而為判決，合先敘明。
二、原告起訴主張:被告於民國109年7月24日8時4分許，駕駛車
    牌
  &0000; 號碼0000-00號自用小客車（下稱A車），沿新北市鶯
    歌區中
    山路往樹林方向行駛，行經新北市鶯歌區中山路與國慶街路
    口，欲左轉國慶街時，本應注意車前狀況，並隨時採取必要
    之安全措施及轉彎車應讓直行車先行，且依當時天候晴、日
    間自然光線、柏油路面乾燥無缺陷、無障礙物、視距良好等
    情形，並無不能注意之情事，竟疏未注意，適原告騎乘車牌
  &0000; 號碼000-0000號普通重型機車（下稱系爭機車），沿
    中山路
    對向車道往桃園方向行駛至該路口，亦未注意車前狀況，見
    狀避煞不及，系爭機車左側車身擦撞A車前車頭，致原告人
    、車倒地，原告受有頭部挫傷、頸部扭傷、左側手肘、踝部
    挫傷、肢體多處擦傷、左臀部、左肘、左踝等多處擦傷、右
    肩挫傷等傷害等傷害(下稱系爭傷害)，原告因此支出醫療費
    用2,534元，自應由被告賠償，併請求精神慰撫金60,000元
    。為此，爰依侵權行為損害賠償之法律關係，請求被告給付
    62,534元（起訴時原請求被告另給付系爭機車損壞修理期間
    不能使用之損害即支出之交通費用6,920元，於111年3月4日
    撤回）及自起訴狀繕本送達翌日起至清償日止，按年息5%計
    算之利息，並陳明願供擔保，請准宣告假執行一節，業據提
    出恩主公醫院診斷證明書及醫療收據、大魏診所醫療費用收
    據等件為證，且被告所涉犯刑法過失傷害罪嫌，經本院刑事
    庭判處拘役55日，如易科罰金，以1,000折算1日確定在案，
    有本院刑事庭110年度審交易字第376號刑事判決影本可佐，
    被告經合法通知，既未到庭，復未提出書狀作何聲明或陳述
    以供本院審酌，則原告主張被告應負侵權行為損害賠償責任
    ，自屬有據。茲就原告請求之金額審酌如下：
(一)醫療費用:原告主張因治療系爭傷勢，而支出醫療費用2,534
    元，業據提出恩主公醫院診斷證明書及醫療收據、大魏診所
    醫療費用收據等件為證，經本院核認無訛，原告此部分主張
    ，洵為有據。
(二)精神慰撫金:按民法第195條所謂相當之金額，應斟酌加害人
    與被害人雙方之身分、資力與加害程度，及其他各種情形核
    定之；慰撫金是否相當，應以加害行為之加害程度及被害人
    所受痛苦，斟酌加害人及被害人之身分、經濟地位等各種情
    形定之。最高法院47年台上字第1221號、51年台上字第223
    號判例可資參照。經查：被告駕駛汽車因轉彎車未讓直行車
    先行之過失行為，致原告受有頭部挫傷、頸部扭傷、左側手
    肘、踝部挫傷、肢體多處擦傷、左臀部、左肘、左踝等多處
    擦傷、右肩挫傷等傷害等傷害（原告與有過失部分詳下述）
    ，此當造成原告精神上受有相當程度之傷害，是原告主張其
    身體等權利因被告所為而受有損害，應屬可採，則原告依民
    法第195條第1項規定請求精神慰撫金，洵屬有據。至其數額
    ，爰審酌原告之學歷為大學在學，現為學生，打工月入約1
    萬多元、名下有機車1部；被告之學歷為小學畢業等情，已
    據原告陳明在卷，並有本院依職權調取被告個人基本資料查
    詢結果附卷可佐，兼衡原告因此事件所受之損害、痛苦程度
    及被告已受有刑事制裁，然迄未與原告達成和解、亦未出庭
    等一切情狀，認原告所請求之非財產上損害60,000元尚嫌過
    鉅，應以20,000元為適當，原告逾此範圍之請求，即屬無據
    ，應予駁回。
(三)綜上所述，原告得請求被告賠償之金額，合計為22,534元(
    計算式:2,534元+20,000元=22,534元)。
三、再按損害之發生或擴大，被害人與有過失者，法院得減輕賠
    償金額，或免除之。民法第217條第1項定有明文。其立法目
    的在於平衡被害人與加害人之賠償責任，即於被害人本身，
    或其代理人或使用人對於損害之發生或擴大與有過失時，由
    法院斟酌情形，減輕或免除加害人之賠償金額，以免失諸過
    苛（最高法院91年度台上字第1433號判決可資參照）。次按
    汽車行駛時，駕駛人應注意車前狀況及兩車並行之間隔，並
    隨時採取必要之安全措施，道路交通安全規則第94條第3項
    亦有明訂。經查：本件交通事故之發生，被告於警詢中稱:
    「我駕駛自用小客車，沿中山路內側車道往鶯歌市區直行，
    到事故地要左轉進巷子，我車頭已經過路口斑馬線了，突然
    一台機車從右邊過來撞到我車，機車就跳過我的車頭，才知
    道發生車禍；綠燈；車速約20公里」；原告於警詢中稱:「
    我駕駛普通重型機車，沿中山路外側車道往桃園方向直行，
    發現對方時，她從對向車道左轉過來停在路中，我等我前方
    的兩台機車先通過該路口，我雖然快速但維持同樣速度，我
    原本以為對方會讓我，但我感覺會煞車不住所以打算從他車
    頭前繞過去，結果他突然起步就撞上了；發現危險時距離對
    方約5公尺；綠燈；車速約70公里」，此有本件刑事案件卷
    宗中所附之道路交通事故談話紀錄表在卷可稽，足證本件交
    通事故之發生係被告駕駛自用小客車，行經路口，轉彎車未
    讓直行車先行，為肇事主因；原告騎乘機車，未注意車前狀
    況，為肇事次因，新北市政府車輛行車事故鑑定覆議會新北
    覆議0000000號覆議意見書同此見解，則被告及原告就本件
    事故均有過失甚明，本院審酌本件交通事故發生之經過情形
    及情節，認原告就本件車禍之發生有30％之過失責任，被告
    自得主張過失相抵，是被告就損害之賠償金額應減為15,774
    元（22,534元×70％＝15,774元，元以下四捨五入）。
四、從而，原告本於侵權行為損害賠償之法律關係，請求被告給
    付62,534元，及自起訴狀繕本送達翌日起至清償日止，按年
    息百分之五計算之利息，於上開15,774元，及自110年5月14
    日起至清償日止，按年息5%計算之利息，為有理由，應予准
    許，逾此部分之請求，為無理由，應予駁回。　
五、本件係關於請求金錢之給付，且其標的金額或價額在100,
    000元以下者之小額訴訟，應併依民事訴訟法第436條之19之
    規定，確定兩造應負擔之訴訟費用額為如主文第3項所示金
    額，及就被告敗訴之部分，依職權宣告假執行及被告得供相
    當擔保金額而免為假執行。至原告敗訴部分，其假執行之聲
    請即失所附麗，應併予駁回。
中　　華　　民　　國　　111 　年　　3 　　月　　25　　日
                  臺灣新北地方法院板橋簡易庭
                      法  官  李昭融
以上正本係照原本作成。
如不服本判決，應於收受送達後20日內以違背法令為理由向本庭
（新北市○○區○○路○段00巷0號）提出上訴狀並表明上訴理
由（應表明一、原判決違背法令及其具體內容；二、依訴訟資料
可認為原判決有違背法令之具體事實），如於本判決宣示後送達
前提起上訴者，應於判決送達後20日內補提上訴理由書（須附繕
本），未依上揭期間補提合法上訴理由者，法院得逕以裁定駁回
上訴。如委任律師提起上訴者，應一併繳納上訴審裁判費。
中　　華　　民　　國　　111 　年　　3 　　月　　25　　日
                      書記官  王昱平